# 三供企业收到的配套费会计处理

提问人：286168120 时间：2017-03-05 18:00:05
在审计过程中遇到一个问题，三供企业收到财政局的配套费（此次不讨论三供企业直接从开发商或用户收取的），三供企业收到配套费后建造管网等，大概有三种情况： 1 ，产权属于政府； 2 ，产权属于三供企业； 3 ，产权属于用户。在网上和论坛里搜了好长时间了，基本上讲的都是前两种，没有第三种情况，求教大家以上三种的会计处理分别是什么？谢谢！

回答人：chenyiwei
不论产权属于谁，这些管网设施都是三供企业从事经营活动所必需的设施，且具有专用性，只有该企业可以使用，因此应当确认为企业的固定资产。收到政府拨付的配套费，作为与资产相关的政府补助处理。